【裁判字號】    98,上易,2135
【裁判日期】    980916
【裁判案由】    毒品危害防制條例
【裁判全文】
臺灣高等法院刑事判決                98年度上易字第2135號
上  訴  人
即  被  告  甲○○
上列上訴人因毒品危害防制條例案件，不服臺灣士林地方法院98
年度審易字第1126號，中華民國98年7月10日第一審判決（起訴
案號：臺灣士林地方法院檢察署98年度毒偵字第832號），提起
上訴，本院判決如下：
    主  文
上訴駁回。
    理  由
一、按不服地方法院之第一審判決而上訴者，應向管轄第二審之
    高等法院為之。上訴書狀應敘述具體理由。上訴書狀未敘述
    上訴理由者，應於上訴期間屆滿後20日內補提理由書於原審
    法院，逾期未補提者，原審法院應定期間先命補正。第二審
    法院認為上訴書狀未敘述理由或上訴有第362 條前段之情形
    者，應以判決駁回之。但其情形可以補正而未經原審法院命
    其補正者，審判長應定期間先命補正。 刑事訴訟法第361條
    、第367條， 分別定有明文。所謂不服第一審判決之具體理
    由，必係依據卷內既有訴訟資料或提出新事證，指摘或表明
    第一審判決有何採證認事、用法或量刑等足以影響判決本旨
    之不當或違法，而構成應予撤銷之具體事由，始克當之（例
    如：依憑證據法則具體指出所採證據何以不具證據能力，或
    依憑卷證資料，明確指出所為證據證明力之判斷如何違背經
    驗、論理法則）；倘僅泛言原判決認定事實錯誤、違背法令
    、量刑失之過重或輕縱，而未依上揭意旨指出具體事由，或
    形式上雖已指出具體事由，然該事由縱使屬實，亦不足以認
    為原判決有何不當或違法者（例如：對不具有調查必要性之
    證據，法院未依聲請調查亦未說明理由，或援用證據不當，
    但除去該證據仍應為同一事實之認定），皆難謂係具體理由
    ，俾與第二審上訴制度旨在請求第二審法院撤銷、變更第一
    審不當或違法之判決，以實現個案救濟之立法目的相契合，
    並節制濫行上訴 （最高法院97年度臺上字第892號判決參照
    ）。是以上訴人之上訴書狀或補提之上訴理由書，雖有敘述
    上訴理由，惟並未具體敘述第一審判決有上述違法、不當情
    形，即與未敘述具體理由無異，其所為上訴，即不符合上訴
    之法定要件。
二、又刑事審判旨在實現刑罰權之分配的正義，故法院對有罪被
    告之科刑，應符合罪刑相當之原則，使輕重得宜，罰當其罪
    ，以契合社會之法律感情，此所以刑法第57條明定科刑時應
    審酌一切情狀，尤應注意該條所列10款事項以為科刑輕重之
    標準，俾使法院就個案之量刑，能斟酌至當。而「量刑輕重
    係屬事實審法院得依職權自由裁量之事項，苟已斟酌刑法第
    57條各款所列情狀而未逾越法定刑度，不得遽指為違法」（
    最高法院72年度臺上字第6696號判例參照）。
三、本件被告不服原判決，提起上訴，上訴書理由略以：原審判
    決之量刑尚嫌過重，有違罪刑均衡原則云云，指摘原判決不
    當。
四、原審判決以：被告甲○○前因施用毒品案件，經送觀察、勒
    戒後，認無繼續施用毒品之傾向，由臺灣臺北地方法院檢察
    署檢察官以87年度偵字第1609號為不起訴處分確定。再因施
    用毒品案件，經送觀察、勒戒後，認無繼續施用毒品之傾向
    ，於民國89年2月17日執行完畢釋放，並由臺灣臺北地方法
    院檢察署檢察官以88年度偵字第16498號為不起訴處分確定
    。復於91年間因施用毒品案件，經依法院裁定送強制戒治，
    於92年9月16日執行完畢；刑責部分，由臺灣臺北地方法院
    以91年度易字第666號判決處有期徒刑4月確定。再於91年間
    因竊盜、偽造文書案件，經最高法院以93年度臺上字第4676
    號分別判處有期徒刑10月、7月，應執行有期徒刑1年4月確
    定，嗣前揭3罪合併定應執行有期徒刑2年10月確定，經與他
    案接續執行，於95年5月23日縮短刑期假釋出監，於96年8月
    18日假釋期滿未經撤銷視為執行完畢，另於98年間因違反毒
    品危害防制條例案件，經臺灣臺北地方法院以98年度簡字第
    1239號判決處有期徒刑5月，仍不知悛悔，於前案觀察、勒
    戒執行完畢釋放5年內再犯施用毒品罪，經法院判處罪刑確
    定後，復基於施用第二級毒品甲基安非他命之犯意，於98年
    3月12日晚間10時許，在停放於臺北市○○區○○街180號前
    之報廢自用小客車內，以將甲基安非他命置於玻璃球吸食器
    內燒烤吸食其煙霧之方式，施用甲基安非他命1次。嗣因案
    於98年3月14日5時許，在臺北市○○區○○街47號前為警查
    獲，經採集尿液送驗結果，呈安非他命、甲基安非他命陽性
    反應而悉上情。被告為警查獲時，經採集其尿液送檢驗結果
    ，經送臺灣檢驗科技股份有限公司以EIA酵素免疫分析法初
    步檢驗，及以GC/MS氣相層析質譜儀法確認檢驗結果，確呈
    甲基安非他命陽性反應乙節，有臺北市政府警察局偵辦毒品
    案件尿液檢體委驗單影本（編號：002857號）及臺灣尖端先
    進生技醫藥股份有限公司98年4月3日編號AC72386號濫用藥
    物檢驗報告各一紙在卷可稽。原審以被告所為，係犯毒品危
    害防制條例第10條第2項之施用第二級毒品罪。被告持有甲
    基安非他命進而施用，其持有甲基安非他命之低度行為應為
    施用甲基安非他命之高度行為所吸收，不另論罪。又被告有
    上述犯罪科刑執行情形，有臺灣高等法院被告前案紀錄表附
    卷可參，其於有期徒刑執行完畢後，5年內故意再犯有期徒
    刑以上之本罪，應依刑法第47條第1項之規定論以累犯，並
    加重其刑。並審酌被告施用甲基安非他命1次及犯罪戕害自
    己身心健康，與犯罪後供認犯行之態度等一切情狀，量處有
    期徒刑7月，均已詳敘認定事實所憑證據、認定理由及量刑
    依據。從形式上觀察，原判決並無認定事實錯誤、量刑瑕疵
    或違背法令之情形。且量刑輕重係屬事實審法院得依職權自
    由裁量之事項，本案原審已斟酌刑法第57條各款所列情狀而
    未逾越法定刑度，自不得遽指為違法。本件被告上訴意旨並
    未依據卷內既有訴訟資料或提出新事證，指摘或表明第一審
    判決有何採證認事、用法等足以影響判決本旨之不當或違法
    ，而構成應予撤銷之具體事由，依上開說明，本件被告上訴
    顯無具體理由而不合法定程式應予駁回，並不經言詞辯論為
    之。
據上論斷，依刑事訴訟法第367條前段、第372條，判決如主文。
中    華    民    國    98    年    9     月    16    日
                  刑事第三庭審判長法  官   陳博志
                                  法  官   許文章
                                  法  官   陳德民
以上正本證明與原本無異。
不得上訴。
                                  書記官   高麗雯
中    華    民    國    98    年    9     月    16    日
附錄：本案論罪科刑法條全文
毒品危害防制條例第10條
施用第一級毒品者，處六月以上五年以下有期徒刑。
施用第二級毒品者，處三年以下有期徒刑。


司法院資訊處製作；財團法人民間司法改革基金會備份。
